臺灣臺東地方法院刑事判決　　　　　　　　　　 　　 九十一年度簡上字第二七號
　　上　訴　人　甲○○
　　即　被　告
右列被告因違反家庭暴力防治法案件，不服本院台東簡易庭中華民國九十一年八月八
日九十一年度東簡字第一三八號第一審簡易判決（聲請簡易判決處刑書案號：臺灣臺
東地方法院檢察署九十一年度偵字第一二七六號），提起上訴，本院合議庭第二審判
決如左：
    主  文
上訴駁回。
    事  實
一、甲○○與乙○○為夫妻，二人間具有家庭暴力防治法第三條第一款所定之家庭成
    員關係。甲○○婚後即多次對乙○○施以傷害及侮辱之行為，經本院於民國九十
    一年三月十二日以九十一年度緊暫家護字第一號裁定核發暫時保護令，令其不得
    對乙○○實施身體或精神上不法侵害之行為、不得直接或間接對乙○○為騷擾或
    通話之行為。詎甲○○明知法院裁定命其不得為前開行為，竟仍基於概括犯意，
    先後於九十一年三月二十七日、同年月二十九日，及同年四月一日，以寫信送達
    其女王美珍轉交乙○○之方式，連續三次違反本院所為之前開保護令裁定，間接
    騷擾乙○○。
二、案經臺東縣警察局關山分局報請臺灣臺東地方法院檢察署檢察官偵查起訴。
    理  由
一、訊據被告甲○○（下稱被告）固坦承有於前開時間寫信送達其女王美珍轉交其妻
    乙○○之事實，惟矢口否認有何前開違反家庭暴力防治法之犯行，辯稱：伊寫這
    些信的時候，雖然已經收到保護令，但沒有看過保護令的內容云云，惟查，右開
    犯罪事實，業據被告於警訊及偵查中坦承不諱，核與告訴人即被告之妻乙○○指
    訴情節相符，復經證人即被告之女王美珍證述屬實，此外，並有前開轉交信件（
    含信封）及本院九十一年度緊暫家護字第一號民事暫時保護令乙份在卷可稽。至
    被告嗣後雖於本院改稱：伊眼睛不好，寫那些信時還沒看過保護令的內容一節，
    然查，被告於偵查中已承稱其在九十一年三月十三日就知道上開保護令，且於本
    院審理時，經當庭提示偵查卷附之信件請被告確認是否為其所寫，被告閱後確認
    無誤等情，已徵其閱讀文件並無困難，再參以被告於九十一年八月十五日收受原
    審判決，即刻於翌（十六）日具狀提起上訴，此有送達證書及本院收文專用章所
    示之日期在卷可憑，則被告豈有獨對法院送達之保護令視而不見之理？是被告上
    開所辯不知保護令內容一節，係事後卸責之詞，不足採信。本件事證明確，被告
    犯行，堪予認定，應依法論科。
二、核被告所為，係違反法院依家庭暴力防治法第十五條所為之前開裁定，應依同法
    第五十條第一項第二款處斷。被告先後三次違反保護令之犯行，時間緊接，方法
    相同，觸犯構成要件相同之罪名，顯係基於概括犯意為之，依連續犯規定論以一
    罪，並加重其刑。原審因而適用家庭暴力防治法第五十條第一項第二款，刑法第
    十一條前段、第五十六條、第四十一條第一項前段，罰金罰鍰提高標準條例第二
    條之規定，量處被告拘役五十日，並諭知易科罰金之折算標準。經核原判決認事
    用法，並無不當，量刑亦屬妥適，被告上訴意旨，否認犯罪，並指摘原判決不當
    ，為無理由，應予駁回。
據上論斷，應依刑事訴訟法第四百五十五條之一第一項、第三項、第三百六十八條，
判決如主文。
本案經檢察官李進榮到庭執行職務
中      華      民      國    九十一    年      九      月     三十     日
                                臺灣臺東地方法院刑事庭
                                  審判長法  官  王增瑜
                                        法  官  蔡世芳
                                        法  官  黃呈熹
右正本證明與原本無異。
本件不得上訴。
                                        書記官  王敏玉
中      華      民      國    九十一    年      九      月     三十     日
